【裁判字號】    89,台上,7922
【裁判日期】    891228
【裁判案由】    違反槍砲彈藥刀械管制條例
【裁判全文】
最高法院刑事判決                              八十九年度台上字第七九二二號
    上  訴  人  甲○○
右上訴人因違反槍砲彈藥刀械管制條例案件，不服台灣高等法院高雄分院中華民國八
十七年十一月十一日第二審判決（八十七年度上訴字第一八一二號，起訴案號：台灣
屏東地方法院檢察署八十七年度偵字第九五三、一六四一號），提起上訴，本院判決
如左：
    主  文
上訴駁回。
    理  由
按刑事訴訟法第三百七十七條規定：上訴於第三審法院，非以判決違背法令為理由，
不得為之。是提起第三審上訴，應以原判決違背法令為理由，係屬法定要件。如果上
訴理由狀並未依據卷內訴訟資料，具體指摘原判決不適用何種法則或如何適用不當，
或所指摘原判決違法情事，顯與法律規定得為第三審上訴理由之違法情形，不相適合
時，均應認其上訴為違背法律上之程式，予以駁回。本件上訴人甲○○上訴意旨略稱
：(一)、證人陳延厚經警員問：在盤查上訴人之前，上訴人有何動作﹖陳延厚答稱：「
我不知道。」又問：上訴人有無帶槍枝﹖陳延厚答稱：「不知道。」但陳延厚嗣竟
稱：「我只有看見甲○○向該處（指圍牆邊）丟棄東西。」其前後供述已有不符。且
陳延厚稱：警方係於上訴人「蹲下處」查獲槍彈，證人林俊峰則稱：警方係於「圍牆
邊」（即距上訴人蹲下處約三公尺）找到槍械，亦有歧異。原判決理由採用陳延厚、
林俊峰上開供述，為認定上訴人非法持有手槍及子彈所憑之證據，自難謂無理由矛盾
之違法。(二)、林俊峰在警訊時雖供稱：「遇到警察時，才發現甲○○從身上拿出一支
黑色東西往圍牆邊丟。」惟林俊峰無法確定該「一支黑色東西」即係槍枝。尤其與林
俊峰一起接受警方盤查之李桂林稱：沒有看到上訴人丟東西。可見陳延厚、林俊峰之
供述均非實在。原判決對此有利於上訴人之李桂林證言，不予採納又未說明其理由，
即有判決不載理由之違誤。(三)、上訴人在原審曾聲請鑑定手槍上之指紋，及勘驗手槍
外表有無撞擊之新痕跡，原審未送請鑑定或實施勘驗，均有應於審判期日調查之證據
而未予調查之違背法令等語。然查：(一)、原判決認定上訴人甲○○（原名李輝煌），
前曾犯殺人（及未經許可持有手槍）罪，經判處無期徒刑（及有期徒刑二年），嗣分
別經二次減刑為有期徒刑十年、六月，於民國八十五年七月二十一日執行完畢，仍不
知悔悟，於八十七年二月七日，未經許可持有具有殺傷力之ＳＭＩＨ＆ＷＥＳＳＯＮ
廠製造、口徑九ＭＭ制式半自動手槍一支（含彈匣一個，槍枝管制編號000000
000）、子彈十五顆（於送鑑定時試射六顆），嗣於同日下午五時許，在屏東縣屏
東市○○路六十四號前為警查獲等情。業已說明其所憑之證據及認定之理由甚詳。(二)
、所謂判決理由矛盾者，係指其理由之述彼此相互牴觸而言。證人陳延厚在警訊中
供稱：「我只看見甲○○向該處丟棄東西，是何東西我不清楚」（警局第二六九號卷
第七頁），陳延厚因不知上訴人所丟棄者係何物，故當問手槍係何人所有時答稱：「
不知道」（同卷第五頁），尚難認其前後供述有何牴觸。陳延厚又供稱：「警方在他
（指上訴人）蹲下處查獲槍彈」（同卷第七頁反面）。證人林俊峰則稱：「警察在現
場圍牆邊找到一支手槍」（同卷第十二頁）。惟上訴人當時所蹲之處，即係屏東市○
○路六十四號圍牆邊，有照片可稽（第一審法院卷第四十八頁）。是原判決引述陳延
厚、林俊峰之供述，為認定上訴人犯罪所憑證據之一，顯無矛盾可言。(三)、有罪之判
決書，應記載對於被告有利證據不採納之理由，刑事訴訟法第三百十條第二款雖定有
明文。惟林俊峰在警局供稱：「這支手槍，原本我不知道是誰的，是遇到警察時，才
發現甲○○從身上拿出一支黑色東西往圍牆邊丟，警察在現場圍牆邊找到一支手槍，
我才知道是一支手槍」等語（警局第二六九號卷第十二頁）。如何尚謂林俊峰不知上
訴人丟出之物即係手槍﹖另一證人李桂林雖供稱：未見到上訴人丟東西。但李桂林又
供稱：伊未看到係「因當時正在接受警方盤查」（同卷第九頁）。該證人既因已接受
警方盤查，而未注意及上訴人有無丟東西之事，尚難謂其供述係有利於上訴人之證據
，縱原判決未說明不採納之理由，仍不能遽認其於法有違。(四)、刑事訴訟法第三百七
十九條第十款所謂應調查之證據，係該證據與待證事實有重要關係，在客觀上應予調
查且能調查者而言。本件查獲之手槍一支，業經台灣屏東地方法院檢察署函送內政部
警政署刑事警察局鑑定其上有無上訴人等之指紋，據覆稱：「送鑑史密斯制式九○手
槍（即前開手槍）壹支，經以氰丙烯酸酯法處理結果，其上之指紋因特徵點不足，無
法比對」云云（偵字第九五三號卷第二十九頁），既已無法比對，自無再送鑑定之必
要。且原審於審判期日，將該手槍調出，並當庭提示問上訴人有無意見﹖上訴人不獨
未指明該手槍是否發現有新撞擊之痕跡，尚答稱無有意見。再問：「最後有何證據調
查﹖」上訴人仍答稱：「無。」有審判筆錄為憑（原審卷第四十頁及其反面）。如何
猶漫指原審未盡職權調查之能事。綜上所述，上訴意旨所指摘各點，均與法律規定得
為第三審上訴理由之違法情形不相適合。是其上訴違背法律上之程式，應予駁回。
據上論結，應依刑事訴訟法第三百九十五條前段，判決如主文。
中      華      民      國    八十九    年     十二     月    二十八    日
                              最高法院刑事第四庭
                                  審判長法官  董  明  霈
                                        法官  丁  錦  清
                                        法官  林  茂  雄
                                        法官  王  居  財
                                        法官  張  祺  祥
      右正本證明與原本無異
                                              書  記  官
中      華      民      國     九十     年      一      月      三      日


司法院資訊處製作；財團法人民間司法改革基金會備份。
